臺灣板橋地方法院刑事判決　　　　　　　　　　　　九十三年度訴字第二０四五號
　　公　訴　人　臺灣板橋地方法院檢察署檢察官
　　被　　　告　乙○○
右列被告因搶奪案件，經檢察官提起公訴（九十三年度偵字第一七三八八號），本院
判決如左：
    主  文
乙○○連續意圖為自己不法之所有，而搶奪他人之動產，處有期徒刑壹年陸月。
    事  實
一、乙○○意圖為自己不法之所有，並基於概括犯意，連續於下列時地為搶奪行為：
    (一)乙○○先於民國九十三年十月二十六日上午九時五十分許，在臺北縣三重市○○○路六五號前，見己○○拿著手提袋在騎樓下行走，趁己○○不及防備之際，
    自己○○正面徒步跑去徒手搶奪己○○所有之手提袋一個（內有
    保卡一張、
    騎乘其預先停放在附近之機車逃逸；(二)乙○○又於同年月二十八日上午九時二十
    分許，在臺北縣中和市○○路與中山路口，見戊○○右手拿著小錢包在路旁行走
    ，趁戊○○不及防備之際，自戊○○身後徒步跑去徒手搶奪戊○○所有之小錢包
  　一個（內有汽車駕照一張、華僑銀行信用卡及大潤發信用卡各一張、大潤發賣場
    禮券五百二十元、大潤發會員卡一張及現金八百元【起訴書誤載為現金三千元，
    並漏載禮券、會員卡部分，應予更正及補充】），得手後旋即跑離現場，再騎乘
    其預先停放在附近之機車逃逸；(三)乙○○再於同年月三十日上午八時五分許，在
    臺北縣板橋市○○路○段一五三巷口，見丙○○左手拿皮包在路旁行走，趁丙○○不及防備之際，自丙○○身後徒步跑去徒手搶奪丙○○所有之皮包一個（內有
　  現金五千一百七十元），得手後迅即跑離現場，然因行經該處之路人黃冬春聽聞
    丙○○呼救聲而自後追趕，乙○○乃於同日上午八時十五分許，在臺北縣板橋市
    ○○路○段一八一巷口，為黃冬春及經民眾報案趕赴現場之里長柯明輝與員警甲○○等人所查獲，當場在其身上起出上開所搶得之丙○○皮包；復經乙○○同意
    帶同警方至其在臺北縣三重市○○路二四三巷十三號三樓住處搜索，而起出前開
　　所搶得之己○○之手提袋一個、身分證一張、健保卡一張與
　  之汽車駕照、華僑銀行信用卡及大潤發信用卡各一張。
二、案經由臺北縣政府警察局海山分局報告臺灣板橋地方法院檢察署檢察官偵查起訴
    。
    理  由
一、右揭事實，業據被告乙○○在警詢時及本院審理時坦承不諱（見偵卷第七頁以下
    、本院九十三年十二月二十八日審判筆錄），核與被害人己○○、鍾姚妹、丙○○在警詢時指述情節相符（見偵卷第十五頁、本院卷、偵卷第十二頁），並經被
    害人鍾姚妹在本院審理時結證在卷（見本院九十三年十二月二十八日審判筆錄）
    ，而就搶奪被害人丙○○部分，並有目擊案發經過並追捕被告之證人黃冬春、柯
    明輝在警詢時證述綦詳（見偵卷第十八頁、第二十一頁），又關於逮捕被告及製
    作警詢筆錄過程並無任何違失之處，亦經證人即承辦員警甲○○在偵查中及本院
    審理時結證在卷（見偵卷第四十七頁背面、本院九十三年十二月二十八日審判筆
    錄）。此外，並有搜索扣押筆錄暨扣押物品目錄表二份、贓物認領保管單三紙及
    查獲贓物之照片等件在卷可稽。是堪認被告自白與事實相符。至被告在本院準備
    程序中雖辯稱：其罹有精神病云云，惟被告自承之前並未在任何醫療院所接受精
    神疾病之治療，且在本院歷次訊問時均對答如流，神情與常人無異，是本院認並
    無送請醫療院所鑑定其精神狀況之必要，併此敘明。綜上所述，本件事證明確，
    被告前開犯行堪以認定，應予依法論科。
二、核被告所為，係犯刑法第三百二十五條第一項之搶奪罪。被告先後三次搶奪犯行
    ，時間緊接，方法相同，所犯係構成要件相同之罪名，顯係基於概括犯意反覆為
    之，應依連續犯之規定論以一罪，並加重其刑。爰審酌被告正值青壯，本可期其
    從事正當職業，奮發向上，守法重紀，利己利人，依其智識程度亦當知搶奪行為
    之違法性及可罰性，詎其竟連續搶奪三名被害人之財物，所為對於被害人心理安
    全產生極大之威脅，並嚴重侵害被害人之財產權，並斟酌其犯罪之動機、手段、
    方法，在偵查中及本院準備程序時雖否認犯行，惟在本院最後審理期日尚能坦承
    犯行，顯見尚知悔悟等一切情狀，量處如主文所示之刑，以示懲儆。至檢察官原
    以被告否認犯罪而具體求刑有期徒刑三年，嗣復以被告已坦承犯行，未對被害人
    造成傷害等情，而改求刑有期徒刑一年，惟本院審酌被告雖坦承犯行，惟犯罪情
    節非輕，是本件應以量處有期徒刑一年六月為適當，附此敘明。
據上論斷，應依刑事訴訟法第二百九十九條第一項前段，刑法第五十六條、第三百二
十五條第一項，判決如主文。
本案經檢察官丁○○到庭執行職務。
中　　　華　　　民　　　國　　九十三　　年　　 十二 　　月　　 三十 　　日
　                                  臺灣板橋地方法院刑事第十一庭
　                                      審判長法　官  潘　翠  雪
　　　　　　　　　　　　　　　　　　　　　　　法　官　楊　明　佳
　　　　                                      法  官  王　士　珮
右正本證明與原本無異
如不服本判決應於送達後十日內向本院提出上訴狀。
　　　　                                      書記官  程  欣  怡
中　　　華　　　民　　　國　　九十三　　年　　 十二 　　月　　 三十 　　日
附錄本件論罪科刑法條全文：
中華民國刑法第三百二十五條
意圖為自己或第三人不法之所有，而搶奪他人之動產者，處六月以上五年以下有期徒
刑。
因而致人於死者，處無期徒刑或七年以上有期徒刑，致重傷者，處三年以上十年以下
有期徒刑。
第一項之未遂犯罰之。
